最高法院民事裁定　　　　　　　　　　111年度台上字第438號
上　訴　人　兆紅國際事業股份有限公司

法定代理人　林致兵
訴訟代理人　侯慶辰律師
　　　　　　陳文傑律師
　　　　　　鄭雅玲律師
被 上訴 人　謝幸容
上列當事人間請求給付違約金事件，上訴人對於中華民國110年1
1月3日臺灣高等法院第二審判決（110年度上字第366號），提起
上訴，本院裁定如下：
    主  文
上訴駁回。
第三審訴訟費用由上訴人負擔。
    理  由
按上訴第三審法院，非以原判決違背法令為理由，不得為之。又
提起上訴，上訴狀內應記載上訴理由，表明原判決所違背之法令
及其具體內容，暨依訴訟資料合於該違背法令之具體事實，其依
民事訴訟法第469條之1規定提起上訴者，並應具體敘述為從事法
之續造、確保裁判之一致性或其他所涉及之法律見解具有原則上
重要性之理由。同法第467條、第470條第2 項定有明文。而依同
法第468 條規定，判決不適用法規或適用不當者，為違背法令；
依同法第469 條規定，判決有該條所列各款情形之一者，為當然
違背法令。是當事人提起上訴，如以同法第469 條所列各款情形
為理由時，其上訴狀或理由書應表明該判決有合於各該條款規定
情形之具體內容，及係依何訴訟資料合於該違背法令之具體事實
。如依同法第468 條規定，以原判決有不適用法規或適用法規不
當為理由時，其上訴狀或理由書應表明該判決所違背之法令條項
，有關解釋字號，或成文法以外之習慣或法理等及其具體內容，
暨係依何訴訟資料合於該違背法令之具體事實，並具體敘述為從
事法之續造、確保裁判之一致性或其他所涉及之法律見解具有原
則上重要性之理由。上訴狀或理由書如未依上述方法表明，或其
所表明者與上開法條規定不合時，即難認為已合法表明上訴理由
，其上訴自非合法。本件上訴人對於原判決提起上訴，雖以該不
利部分判決違背法令為由，惟核其上訴理由狀所載內容，係就原
審取捨證據、認定事實、解釋契約之職權行使所為論斷：兩造於
於民國107年6月簽訂委託經營契約書，由上訴人將其所有板橋國
慶特許直營店委由被上訴人經營，為期2年。上訴人未依第3條第
2 項約定公平分配損益，增加被上訴人負擔之金額，被上訴人屢
次異議未果，其雖依上訴人主張之方式結算，然未足認定係同意
變更約定，是其停止經營該店，係可歸責於上訴人所致，上訴人
復未能證明被上訴人有何可歸責之違約事由，則上訴人主張因被
上訴人未做滿2年，依系爭契約第3條第7 項約定及手寫文字註記
，請求被上訴人給付違約金新臺幣200 萬元本息，不應准許等情
，指摘其為不當，並就原審所為論斷，泛言未論斷或論斷矛盾、
違法，而非表明該不利部分判決所違背之法令及其具體內容，暨
依訴訟資料合於該違背法令之具體事實，並具體敘述為從事法之
續造、確保裁判之一致性或其他所涉及之法律見解具有原則上重
要性之理由，難認其已合法表明上訴理由。依首揭說明，應認其
上訴為不合法。
據上論結，本件上訴為不合法，依民事訴訟法第481條、第444條
第1項、第95條、第78條，裁定如主文。
中    華    民    國   111    年    2     月    9     日
                      最高法院民事第八庭
                          審判長法官  陳  玉  完  
                                法官  周  舒  雁  
                                法官  陳  麗  玲  
                                法官  黃  書  苑  
                                法官  謝  說  容  
本件正本證明與原本無異
                                      書  記  官 
中    華    民    國   111    年    2     月    22    日